臺灣高等法院臺中分院刑事判決　　　　　　　　　九十年度上更(一)字第四一號
　　上　訴　人
　　即　被　告　乙○○
　　選任辯護人　張績寶
　　　　　　　　張繼準
右上訴人，因被告偽造有價證券等案件，不服臺灣臺中地方法院八十八年度訴字第二
四九號，中華民國八十八年三月十二日第一審判決（起訴案號：臺灣臺中地方法院檢
察署八十七年度偵字第二六三八六號）提起上訴，經本院判決後，由最高法院發回本
院審理，本院判決如左：
    主  文
原判決撤銷。
乙○○連續意圖供行使之用，而偽造有價證券，處有期徒刑參年貳月。
偽造之臺中區中小企業銀行霧峰分行帳號二九七八─一號、票號0000000號發
票日八十七年九月三十日面額壹拾伍萬參仟元及票號0000000號發票日八十七
年九月三十日面額參萬貳仟伍佰元之支票貳張，偽造之「伸剛工業股份有限公司」及
「林金利」印章各壹枚，均沒收。
    事  實
一、乙○○因經商信用不佳遭銀行列為拒絕往來戶，無法再開立甲存帳戶申請支票使
    用，為遂其生意上之週轉使用，竟意圖為自己不法之所有，於民國（下同）八十
    七年六月間某日，至林金利所經營位於臺中縣霧峰鄉○○路五九六號之一之伸剛
    工業股份有限公司，趁無人注意之際，徒手竊取林金利所有，置於該公司抽屜內
    之伸剛工業股份有限公司空白支票二張（付款銀行為臺中區中小企業銀行霧峰分
    行，帳號為二九七八─一號，支票號碼分別為0000000號、000000
    0號），得手後，明知未得林金利之同意或授權使用，即基於偽造有價證券並行
    使之概括犯意，於同年六月間某日，在不詳地點，利用不知情之人偽刻「伸剛工
    業股份有限公司」及「林金利」之印章各一枚後，先於八十七年六月二十四日以
    上開偽造之「伸剛工業股份有限公司」、「林金利」之印章，偽造蓋用於票號0
    000000號支票之發票人欄上，並在該支票上偽填票面金額新台幣（下同）
    十五萬三千元及發票日為八十七年九月三十日，偽造完成該有價證券後，將上開
    偽造之有價證券交付予不知情之陳蠣香，以清償前之欠債，又於八十七年七、八
    月間某日，以同樣方式偽造票號0000000號之支票，其上偽造蓋用該偽造
    之「伸剛工業股份有限公司」、「林金利」印章，偽填面額三萬二千五百元，發
    票日亦為八十七年九月三十日後，行使交付予友人張富瑤，以償還以前積欠之債
    務。迨於八十七年九月三十日，陳蠣香依期提示該支票時，林金利查悉有異，而
    辦理掛失空白票據手續，以致該支票遭退票，並報警究辦。
二、案經臺中縣警察局烏日分局報請臺灣臺中地方法院檢察署檢察官偵查起訴。
    理  由
一、訊據上訴人即被告（下稱被告）乙○○，固坦承在上開二張空白支票上，填寫票
    面金額、發票日後，由被害人林金利自己親自蓋用印文後，交由其行使而持以抵
    債等情事，惟矢口否認有竊盜及偽造印章、偽造有價證券之犯行，並辯稱：其並
    未竊取系爭支票二張，更未竊盜七張或六張之支票，而該二張支票是林金利同意
    借其使用，其在林金利面前書寫面額發票日後，支票上發票人欄之印文是林金利
    自己蓋的，其並無偽造支票犯行云云。惟查：
(一)上開支票帳戶之支票號碼0000000號、0000000號支票二張，均非
    被害人林金利所開立，其上「伸剛工業股份有限公司」、「林金利」之印文，亦
    非伸剛工業股份有限公司及林金利所合法申請支票使用之印文等情，業據被害人
    林金利於警訊、偵審中指述綦詳。又上開支票上發票人欄內之「伸剛工業股份有
    限公司」及「林金利」之印文，與臺中區中小企業銀行霧峰分行支票存款帳戶原
    留印鑑並不相符等情節，亦據證人即臺中區中小企業銀行霧峰分行之經辦員劉淑
    萍，於本院前審調查時結證「（當時林金利的二張支票跟留在銀行的印鑑章是否
    相符？）差很多」等語屬實（參見本院前審卷八十頁），經核與被害人指述系爭
    支票上「伸剛工業股份有限公司」、「林金利」印文，係遭人偽刻印章盜蓋等情
    相符，且觀諸系爭支票影本，其等發票欄上之「林金利」、「伸剛工業股份有限
    公司」印文，依肉眼比對結果，確與伸剛工業股份有限公司在臺中區中小企業銀
    行支票存款印鑑卡上之「林金利」、「伸剛工業股份有限公司」印文，有明顯差
    異，而伸剛工業股份有限公司在公司設立登記事項卡上所留存之印文，與支票印
    鑑亦屬不同，此有系爭支票影本、臺中區中小企業銀行八十七年十一月十六日中
    霧峰字第三四三號函暨所附伸剛工業股份有限公司支票存款印鑑卡，及伸剛工業
    股份有限公司設立登記事項卡在卷可稽（參見偵查卷十六頁，本院前審卷六六頁
    、七九頁背面，更審卷十七頁），足見系爭支票上所蓋之「伸剛工業股份有限公
    司」、「林金利」印文，顯非出於伸剛工業股份有限公司支票存款印鑑卡或公司
    設立登記事項卡上所留存印鑑之任一印章所蓋用，彰然明甚，益徵被害人指述系
    爭支票上印文係遭偽造蓋用等情，堪予採信。再者，被告於偵查中經傳喚未到庭
    ，卻於原審時先後供稱「到期日及金額是林金利叫我寫的」、「金額及到期日是
    我寫的，印鑑是被害人交給我的」云云（參見原審卷十五頁背面、二二頁），再
    於本院前審改稱「蓋是他蓋的，字是他叫我寫的」、「最後二次是他拿給我蓋章
    ，並叫我寫」、「支票是他蓋好章，借給我的」云云（參見本院前審卷十六頁背
    面、五二頁），復於本院更審改稱「金額、日期是我在林金利面前寫的，印章是
    林金利自己蓋章的」云云（參見本院更審卷三九頁），顯見被告就該二張支票如
    何簽發並取得，前後歷次所供各情，均迴然不同，則其所辯係向被害人借用支票
    云云，是否可信，已極顯然。
(二)被告如何於八十七年六月二十四日，將票號0000000號支票交付陳蠣香，
    另於同年七、八月間某日，將票號0000000號之支票交付予張富瑤，以償
    還積欠其等之債務等情，業據被告於偵審中坦承不諱，核與證人陳蠣香於本院前
    審所證「（八十七年六月間，他 (指被告)有沒有拿一張伸剛公司的 (支票)）有
    ，我是在八十七年六月二十五日請銀行託收」、「（之前他有沒有另外給伸剛工
    業股份有限公司的票？）沒有」等語，以及證人張富瑤所證「他（指被告）欠我
    一百多萬元，後來剩九十多萬元，他就拿0000000號支票給我，叫我去領
    ，我有背書」、「（那一天給你的）票期前約半個月至一個月」等語相符（參見
    本院前審卷二四頁背面、三八頁背面），並有支票及退票理由單存卷可佐，足見
    系爭支票二紙，均係被告所親自交付予陳蠣香、張富瑤無訛，且堪認被告交付時
    ，其上發票人簽章、票據金額、發票日等支票應記載事項均已填寫完成，亦甚明
    顯。又系爭0000000號支票，係於八十七年六月二十五日由三信商業銀行
    股份有限公司代收，於八十七年九月三十日由陳蠣香提示、而0000000號
    支票係於八十七年九月十七日由臺中市農會代收，八十七年九月三十日由張富瑤
    提示，均因發票人伸剛工業股份有限公司以掛失止付而遭退票之事實，有本院函
    查之三信商業銀行股份有限公司九十一年一月八日三信銀管字第００三四號函、
    臺中市農會九十一年一月十一日中市農信字第００六六號函文（參見本院更審卷
    五八、六一頁），及前開掛失止付票據提示人資料查報表、支票及退票理由單、
    遺失票據申報書各一件在卷足證，且證人張富瑤於本院更審時證稱「00000
    00號支票是我向乙○○討錢，乙○○說這張票是他向別人收來要還以前向我借
    的錢，一般乙○○都是於票載日期一個多月前拿票給我的」、「我是看到另外一
    張二萬一千元支票的日期是六月二十五日，所以我當時寫信才會說是六月二十五
    日」、「我現在仔細想想，應該不是六月份給我的，應該在七月或八月份才對」
    等語在卷（參見本院更審卷八四頁），顯見張富瑤取得上開支票之時間，應在八
    十七年七、八月間，至為顯明，是伊於本院前審所書信函所載「此支票交給本人
    正確日期為八十七年六月二十五日」，自有誤認，難以採取，則被告於原審及本
    院更審時空口辯稱該二張支票均在六月間書寫並交付云云（參見原審卷二二頁背
    面，本院更審卷四十頁），自嫌無憑，不足採信，是被告行使交付該二張偽造支
    票之日期，既有明顯不同，且與支票申請核准之印文有不同而遭掛失退票，則被
    害人林金利指稱前開支票均非伊所開立，而係遭人偽造開立，其上發票人之「伸
    剛工業股份有限公司」、「林金利」之印文，均係偽造云云，難謂無憑。
(三)系爭支票二張，原均係林金利置於伸剛工業股份有限公司辦公室抽屜內，未填具
    票據金額發票日等票據應記載事項之空白支票，其上亦未蓋有伸剛公司及其負責
    人林金利之印文等情，業據證人即被害人林金利於警訊、偵審中指述綦詳，並有
    掛失止付票據提示人資料查報表、支票及退票理由單、遺失票據申報書存卷可證
    。被告雖以系爭支票係向被害人林金利所借用云云置辯，惟被告迄至本院更審辯
    論終結前，並無法就該項抗辯，提出任何證據以供調查，而證人陳蠣香於本院前
    審時供稱八十七年六月間係第一次收到被告交付之伸剛公司支票云云，另外，被
    告聲請傳喚之證人張木永，則到庭證稱「八十七年六月十日曾收到由被告交付之
    伸剛公司的支票」、「（發票人是誰）不清楚」云云，對照被告選任辯護人所具
    調查證據狀之待證事實「查被告於『八十六』年四月至六月間，亦曾向林金利借
    過支票使用」（參見本院前審卷二四頁背面，三九、二九頁背面），顯見該二位
    證人，上開所證充其量僅能證明被告有將伸剛公司之支票交付之情事，尚難推論
    被告是否合法取得該等支票之情事，此觀證人張富瑤於本院更審時所證「乙○○
    說這張支票是他向別人收來要還以前向我借的錢」等情至明（參見本院更審卷八
    四頁），是上開證言，自無從推論被告有向被害人借用本案之二張支票。且被害
    人林金利與被告乙○○間，並無特殊之關係，林金利之所以曾借支票與被告乙○
    ○，係因乙○○向林金利買房子，表示要貸款還錢，而先向林金利借用支票等情
    ，業據林金利於本院前審時證述在卷，亦為被告乙○○所不否認，是被告乙○○
    與林金利間曾借用支票係因上開原因所致，則被告乙○○於該項原因不存在後，
    林金利當無再任意借票與被告乙○○之必要。況且，被害人林金利更無故意以不
    合該支票印鑑之印章蓋用或交由被告乙○○蓋用之必要，且在此情形下，如林金
    利不願借被告乙○○支票使用，大可於被告乙○○要求借票時，當面拒絕，斷無
    故意以不符印章使用，而致招來日後糾紛之理。再者，被害人於本院前審時既承
    認以前曾借支票多張予被告乙○○，但自始至終均堅決否認有借本件之支票二張
    予被告乙○○使用，顯見被告上開借用之抗辯，是否堪採，甚有可疑。
(四)茲按民間將支票借與他人使用之情形，固非少見，然本件系爭支票遭退票之緣由
    ，係因被害人指稱支票遭竊盜，且留存支票上之印文，確與申請核准之印鑑印文
    不符，則衡諸一般借用支票經驗，前揭支票二張若係被害人林金利答應借予被告
    使用，林金利應會蓋用正確之印文或交付正確之印鑑章以利被告蓋用，始合情理
    ，何以持票人持向銀行提示時，會有印鑑不符之情況，已非無疑，可見被告前開
    所辯云云，核與一般經驗法則相違，難以輕信。再者，本件被害人林金利之所以
    向銀行辦理掛失，係因系爭支票經持票人向臺中區中小企業銀行霧峰分行提示，
    因存款不足，銀行通知時，被害人林金利才知悉該等支票遭竊等情，已據被害人
    林金利於偵查中先指述「沒有借他該張支票，他（指被告）去偷開我的抽屜，印
    章也是他自己去刻的，他偷撕我的支票，我不知道，是銀行通知我，我才知道」
    等語（參見偵查卷三一頁背面），又於原審時指稱「‧‧‧銀行通知我，印鑑不
    符，才知道遺失了」、「（這一張十五萬三千元支票是否你交給被告的）印鑑不
    符，而且金額及到期日不是我寫的，而且不是我交給被告的」等語（參見原審卷
    二一、二二頁），核與證人劉淑萍於本院前審時結證被害人辦理掛失情節相符，
    則衡諸常情，倘系爭支票確係林金利借予被告者，且於出借之時即有不讓被告使
    用之意，依常理而論，應於出借之時即馬上掛失，但被害人林金利並未於被告所
    指八十七年六月間出借後立即掛失，而是迄於系爭支票經持票人向臺中區中小企
    業銀行霧峰分行提示付款時方辦理掛失，顯見被告上開借用支票之抗辯，核與常
    情相悖，是依上各情，被告乙○○前開所辯借用云云，礙難採信。又被害人林金
    利於更審前已多次到庭指稱在卷，經本院更審時多次傳喚，亦未到庭，惟上開事
    證已明確，自無待其出庭陳述之必要。
(五)本件被害人林金利如何發覺支票遭盜用、偽造一節，業據證人即被害人林金利迭
    於偵查中及原審時指稱在卷，已如上述，被害人亦於本院前審時就上開被告所辯
    曾向伊借用支票之情節，明確證稱在卷，惟仍指稱系爭二張支票係遭被告偽造云
    云（參見本院前審卷五十至五二頁），核與證人劉淑萍於本院前審時所證稱「（
    林金利有沒說支票如何遺失的？）他說支票遺失了，有二次都是有人持他支票提
    示，因存款不足，我們通知他來補足，他看了看，說支票是放在抽屜被偷，請求
    掛失止付」等情相符（參見本院前審卷七九頁），經核與本院所函查，由臺中商
    業銀行八十八年七月八日以中霧峰字第二一五號函覆本院所稱：「二、伸剛公司
    負責人林金利曾於八十七年九月三十日及八十七年十一月六日二度到本行櫃臺與
    支存經辦員劉淑萍談及遺失空白票據欲辦理掛失止付，經辦員曾告知不得有偽報
    之情事並請詳閱遺失票據申報書及票據掛失止付通知書內容，之後才即完成空白
    掛失止付手續」，亦屬無異，可見被害人於八十七年九月三十日辦理本件二張支
    票之掛失止付手續時，明確知悉謊報支票遺失之刑責等規定，猶堅信辦理該二張
    支票之掛失手續，佐以被告上開所辯支票係向被害人借用乙節，難以採取，是被
    害人指稱該二張支票並非伊所簽發云云，自堪採取。雖被害人林金利於本院前審
    時指稱伊因開立支票時發現支票跳號，覺得奇怪，就去向銀行辦理掛失，本來發
    現二張，後來發現共七張，被告偷了六張云云（參見本院前審卷二五、五一頁）
    ，先後指稱不一，核與證人劉淑萍上開所證，亦屬未盡相符，然依本院前審時函
    查之該帳戶支票簽發情形（參見本院前審卷七十至七二頁）：0000000之
    交易日為八十七年一月二十日，0000000、0000000、00000
    00之交易日均係八十七年二月二日，而0000000、0000000、0
    000000之交易日分別為八十七年五月十三日、五月二十二日、六月一日等
    等，顯見被害人使用該支票簽發時，尚無依票據號碼依序簽發之情節，再依該帳
    號提示之情形，並非每張支票均有提示兌現，其中0000000號係於八十七
    年九月二十五日交易，更與本案二張支票之發票日（八十七年九月三十日）相近
    ，益見被害人使用支票有未依序之情節，則依被害人於八十七年九月三十日掛失
    之0000000號、0000000號支票，所載之遺失日期均係八十七年九
    月十一日，而八十七年十一月六日掛失之0000000、0000000、0
    000000、0000000之四紙支票所載遺失日期，亦均係八十七年九月
    十一日以觀，該六張支票既非連號，六張支票所載遺失日期均在九月十一日，顯
    見被害人因使用支票時有未依序使用之情節，因而於支票被竊盜時，雖未知悉何
    時遭竊，但於知悉並辦理掛失止付時，因歷時已久記憶模糊，或缺乏資料所致，
    因而依自己主觀猜想之時間地點，而於該止付通知書之票據掛失止付實際緣由欄
    上逕為上開記載，自與常情無悖，是被害人所為遺失地點與時間之指證，雖與證
    人劉淑萍所證不合，且被害人先後所稱借予被告支票之張數有所未符，然均不足
    以影響前開被竊盜並被偽造事實之認定，被告選任辯護人執此指稱被害人先後指
    訴不一，互有矛盾云云，難以據為被告有利之認定。
(六)被害人林金利於原審及本院前審時，指稱尚有同一帳號，支票號碼為00000
    00號、0000000號、0000000號、0000000號共四張支票
    遺失部分，固有該票據掛失止付通知書在卷可稽，然經本院訊據被告，均堅詞否
    認有該竊取支票之犯行，經本院核對該四紙支票提示情形（參見本院前審卷七十
    至七二頁），亦查無該支票提示兌領之資料可據，嗣本院更審時再向臺中商業銀
    行霧峰分行函查結果，經該行函覆說明：「伸剛工業股份有限公司帳號二九七八
    一所開出支票提示情形，0000000號於八十七年十月二日由三信進化交換
    提示後退票，0000000號由合庫臺中於八十七年十月三十一日交換提示後
    退票，爾後於八十七年十一月六日將上述二張支票辦理掛失止付，另外0000
    000及0000000票號之二張支票亦於八十七年十一月六日辦理掛失止付
    」，有該行九十年十二月二十五日中霧峰字第六一七號函在卷可稽（參見本院更
    審卷四八頁），是依該等四張支票，二張經過交換提示後退票，二張尚未向銀行
    提示，均無法證明該等四張支票是由被告持有使用，自不能認定被告與該四張支
    票申報遺失有何關連，然亦無從由此反證被告並未竊盜本案上開二張支票使用。
    再者，依本院更審時上開函查之結果，從0000000至0000000號支
    票提示之情形所示，其中0000000號及0000000號支票，係由櫃檯
    領現，而0000000號係九月二十三日提示兌領、0000000號係十一
    月三十日提示兌領、0000000號係十二月三十一日提示兌領，其餘000
    0000至七八之三張支票未發現有提示，則依卷附0000000、0000
    000支票之正面筆跡核對，顯與上開本案二張支票之字體有別，亦難推認被告
    有涉及其他支票之偽造簽發，是依上開各支票之發票日所載日期及提示情形以觀
    ，被害人指稱被告竊盜上開二張支票使用，尚非無據。
(七)又被告之前妻陳秋玲，於本院九十年十二月二十四日更審調查時，自行到庭旁聽
    後，具狀聲請擔任證人，經本院傳喚後，於九十一年一月十七日證稱「我由林金
    利告訴我說被告竊取他個人的支票闖下大禍，當時我和被告還是夫妻，我以人格
    保證林金利絕對沒有拿支票給被告去調現，林金利說被告不應該用偷的，要的話
    可以借‧‧‧被告為了取得陳蠣香繼續供貨，才拿支票去抵付，被告有告訴我『
    三個月』之內把支票取回就沒有問題」等語，經核與證人陳蠣香於警訊時及本院
    前審時所供交付支票之時間在八十七年六月間相符，且證人張富瑤於本院更審時
    改稱伊取得支票交付時間並非八十七年六月二十五日，顯與被告堅稱係八十七年
    六月間交付張富瑤云云，亦有未符，佐以偵查卷內高明春、陳蠣香就另紙臺灣省
    合作金庫南豐原支庫0000000號支票交付之證言，以及張富瑤所供被告所
    欠伊之款項金額高達百萬元，被告於警訊時所供「我因信用不好遭銀行拒往來，
    所以我在八十七年四月底五月初時，總共向高明春借十幾張空白支票挪用」云云
    ，可見被告當時經濟甚為拮据，則被告因一時急需償還債務以便繼續經商，而竊
    盜被害人之支票後，再另行利用不知情之他人盜刻印章後，先後持向陳蠣香張富
    瑤使用，核與社會常情，自屬無違，況該二張支票上蓋用之印文，依肉眼核對結
    果應屬相同，但交付使用之時間有別，自堪認定係同一印章所蓋用，是被告空口
    辯稱其未竊盜支票或偽刻印章使用云云，自難採信。又證人林政賢，經本院傳喚
    後，到庭證稱系爭二張支票上蓋用印文之印章，應係電腦刻印，並非其店內手工
    所刻，霧峰鄉除其店及另家店外，並無其他刻印店等語在卷（參見本院更審卷八
    五至八八頁），可見該證言雖不足為被告不利之認定，但依前所述，該印章既與
    林金利之支票帳戶印文及公司登記印文，明顯有別，則林政賢之上開證言，亦不
    足為被告之有利認定。再者，系爭二張支票背面，固有被告原先經營之「瑞祥電
    機股份有限公司」印文，然支票背面之背書，並未限制僅可一人，被告如非竊盜
    使用，自可另行再以「乙○○」背書其上，已證明取得支票之來源清白，但被告
    捨此未為，並未在支票上為個人之背書，且另紙無涉本案之0000000號支
    票上，亦有該公司印文，顯見該公司印文，僅在表現由何人持以交付，尚難依有
    該公司印文之情事，即逕行認定被告有向被害人林金利借用系爭二張支票之情節
    。綜上所述，被告辯稱支票係借用乙節，既難採取，則依上開各項事證，自堪認
    定被告竊盜該二張支票後，另行委由不知情之他人，偽刻上開二個印章後，偽造
    支票使用，從而，被告上開竊盜偽造支票使用等犯行之事證明確，彰彰明甚，均
    堪認定，應依法論科。
二、核被告上開竊盜所為，係犯刑法第三百二十條第一項之竊盜罪，而偽造有價證券
    並持以行使之所為，係犯同法第二百零一條第一項之意圖供行使之用而偽造有價
    證券罪。被告委由不知情之人偽造「伸剛工業股份有限公司」、「林金利」之印
    章，核係間接正犯。被告先委由他人偽造印章，再偽造印文於偽造支票上，其偽
    造印章偽造印文之行為，核係偽造有價証券之部分行為，均不另論罪，又其偽造
    有價証券後，復再行使，其行使偽造有價證券之低度行為應為偽造有價證券之高
    度行為所吸收，亦不另論罪。被告竊盜0000000號支票之行為，與起訴之
    竊盜另紙0000000號支票行為間，有實質上一罪關係，被告另偽造該支票
    並行使之犯行，核與起訴之偽造支票間，亦有連續犯之裁判上一罪關係，均為起
    訴效力所及，本院應一併審理。且被告先後二次偽造有價證券犯行，時間緊接，
    犯罪構成要件相同，顯係基於概括犯意而反覆為之，為連續犯，爰依刑法第五十
    六條之規定，論以一罪並加重其刑。又其所犯上開竊盜罪及偽造有價證券罪間，
    有方法結果之牽連關係，為牽連犯，依刑法第五十五條之規定，應從較重之偽造
    有價證券罪處斷。原審經審理結果，認被告罪證明確予以論科，固非無見。但查
    ，被害人林金利於警訊時，固指稱遭人撕走六、七張支票云云在卷，並於原審時
    提出六張掛失止付通知書，然依上所述，尚難認定被告有竊盜二張以外之支票使
    用之情事，則原判決認定被告竊取空白支票共七張之事實，自嫌無據，顯有未合
    。又原判決之事實欄雖認定被告於竊得空白支票後，於不詳時地，偽刻「伸剛工
    業股份有限公司」、「林金利」印章各一枚，但在理由欄內則未敘明該二枚偽刻
    之印章究為被告親自偽刻或假手他人偽造，亦有違誤。且原判決認被告係於八十
    七年九月十一日竊取系爭空白支票，又認定於同年六月間將所偽造之二張支票分
    別交付與不知情之陳蠣香與張富堯（應為瑤之誤），所為上開犯罪時間之認定，
    顯有矛盾，則其上開犯罪事實之認定，自有未當。被告提起上訴，否認上開犯罪
    ，難認有理由，然原判決既有上開可議，自屬無可維持，應由本院將原判決撤銷
    改判。爰審酌被告僅因自身財務之週轉，即逕自竊盜他人支票並偽造使用，造成
    被害人之財產法益損害非輕，且嚴重影響社會交易之安全，犯後猶不圖思賠償被
    害人損失，仍飾詞卸責，不見悔意等一切情狀，量處如主文第二項所示之刑，以
    資懲儆。又上開偽造之臺中區中小企業銀行霧峰分行帳號二九七八─一號、票號
    0000000號及票號0000000號之支票二張，爰依刑法第二百零五條
    之規定，併予宣告沒收，至上開偽造支票上偽造之「伸剛工業股份有限公司」及
    「林金利」印文，已屬偽造支票之一部分，故不另為沒收之諭知。且偽造之「伸
    剛工業股份有限公司」及「林金利」之印章各一枚，雖未扣案，然亦無證據足認
    已不存在，且偽造之印章不問屬犯人與否，係屬義務沒收之物，爰依同法第二百
    十九條宣告沒收。
三、公訴意旨另認被告上開犯行中，所竊盜之支票有七張云云，固非無見。但查，依
    被害人所提支票掛失止付通知書所示，應僅有六張支票掛失，且被害人係在銀行
    查詢時，始知有支票被盜開，而依本院函查之結果，亦難逕論被告有竊盜上開二
    張以外之支票使用之情事，是公訴意旨認被告竊盜七張支票云云，自嫌無憑，惟
    此意旨與上開有罪犯行，有實質上一罪關係，本院爰不另為其無罪之諭知。
據上論結，應依刑事訴訟法第三百六十九條第一項前段、第三百六十四條、第二百九
十九條第一項前段，刑法第五十六條、第二百零一條第一項、第三百二十條第一項、
第五十五條、第二百零五條、第二百十九條，罰金罰鍰提高標準條例第一條前段，判
決如主文。
本案經檢察官甲○○到庭執行職務
中      華      民      國      九十一   年       四      月     九     日
                                  臺灣高等法院臺中分院刑事第二庭
                                        審判長法  官  羅  禮  政
                                              法  官  陳  欣  安
                                              法  官  蔡  聰  明
右正本證明與原本無異。
如不服本判決應於收受送達後十日內向本院提出上訴書狀，其未敘述上訴之理由者並
得於提起上訴後十日內向本院補提理由書（均須按他造當事人之人數附繕本）。
                                              書記官  郭  振  祥
中      華      民      國      九十一   年       四      月      十    日
刑法第二百零一條第一項：
意圖供行使之用，而偽造、變造公債票、公司股票或其他有價證券者，處三年以上十
年以下有期徒刑，得併三千元以下罰金。
                                                                        Ｉ
